【裁判字號】    99,上易,476
【裁判日期】    990305
【裁判案由】    侵占
【裁判全文】
臺灣高等法院刑事判決                 99年度上易字第476號
上  訴  人
即  被  告  乙○○
上列上訴人因業務侵占案件，不服臺灣板橋地方法院98年度易字
第3209號，中華民國98年12月31日第一審判決（起訴案號：臺灣
板橋地方法院檢察署98年度偵字第31733 號），提起上訴，本院
判決如下：
    主  文
上訴駁回。
    理  由
一、依刑事訴訟法第350條、第361條、第362條、第367條規定，
    不服地方法院之第一審判決而上訴者，須提出上訴書狀，並
    應敘明具體理由，為上訴必備之程式；其所提出之書狀未敘
    述上訴理由，或僅曾以言詞陳述上訴理由者，均應於上訴期
    間屆滿後20日內補提理由書於第一審法院。第一審法院經形
    式審查，認逾期未補提上訴理由者，應定期間先命補正；逾
    期未補正者，為上訴不合法律上之程式，應以裁定駁回。倘
    已提出上訴理由，但所提非屬具體理由者，則由第二審法院
    以上訴不合法律上之程式，判決駁回。而所謂具體理由，必
    係依據卷內既有訴訟資料或提出新事證，指摘或表明第一審
    判決有何採證認事、用法或量刑等足以影響判決本旨之不當
    或違法，而構成應予撤銷之具體事由，始克當之（例如：依
    憑證據法則具體指出所採證據何以不具證據能力，或依憑卷
    證資料，明確指出所為證據證明力之判斷如何違背經驗、論
    理法則）；倘僅泛言原判決認定事實錯誤、違背法令、量刑
    失之過重或輕微，而未依上揭意旨指出具體事由，或形式上
    雖已指出具體事由，然該事由縱使屬實，亦不足以認為原判
    決有何不當或違法者（例如：對不具有調查必要性之證據，
    法院未依聲請調查亦未說明理由，或援用證據不當，但除去
    該證據仍應為同一事實之認定），皆難謂係具體理由，俾與
    第二審上訴制度旨在請求第二審法院撤銷、變更第一審不當
    或違法之判決，以實現個案救濟之立法目的相契合，並節制
    濫行上訴（參照最高法院97年度台上字第892 號刑事判決意
    旨）。
二、本件被告不服原審判決，提起上訴，其於民國（下同）99年
    2月4日提出上訴理由狀稱：「我知道錯了，人做錯事情就是
    要接受處罰，現因我自98年9 月13日事情發生後就沒了工作
    ，連續投出5、60 封履歷從沒有下文，直到98年12月25日才
    有一家食品公司請我擔任送貨司機一職。事情發生後，我太
    太娘家非常不諒解我，最後離婚收場，我的家庭已經破碎。
    我也跟公司談侵占的錢會分期給他們，請求他們原諒。希望
    給我一次機會，能不能以罰款的方式代替服勞役，我現在的
    工作好不容易才得到，希望法官從輕發落，讓我努力工作趕
    快把債務還清、重組家庭」云云。
三、查原審判決係認定：「被告自97年1 月間起，位職於保安水
    科技有限公司（址設臺北縣中和市○○路649號1樓；下稱保
    安水公司）擔任業務經理，負責銷售、安裝濾水器，及向客
    戶收取貨款等業務，為從事業務之人。詎乙○○因對外負債
    ，無力清償，竟基於意圖為自己不法所有之單一犯意，利用
    同一業務身分之機會，自97年8月間起至98年9月初某日止，
    先後在上址保安水公司營業處所內，將其業務上所持有、前
    向保安水公司多家客戶所收取之貨款合計新臺幣306,100 元
    侵占入己，挪供己用。嗣經保安水公司負責人甲○○清查乙
    ○○所經手之貨款，發覺有短少之情，始知悉上情等情。以
    被告所為係犯刑法第336條第2項之業務侵占罪。被告先後多
    次業務侵占之行為，係基於單一之犯意，於任職期間內，利
    用同一業務身分之機會反覆所為者，屬集合犯，僅論以一業
    務侵占罪。」原審判決並詳載其審酌科刑之一切情狀之理由
    稱：「爰審酌被告之犯罪動機、目的、手段、其行為對於告
    訴人所造成之損害非輕，及其犯後均坦承犯行，態度尚稱良
    好等一切情狀，量處有期徒刑柒月」（原審判決第2 頁），
    故原審判決已就量刑刑度詳為審酌並明其理由，原審判決
    認事用法，核無違誤，量刑亦屬妥適，被告上訴意旨僅空泛
    指稱：「希望給我一次機會，能不能以罰款的方式代替服勞
    役，我現在的工作好不容易才得到，希望法官從輕發落，讓
    我努力工作趕快把債務還清、重組家庭」云云，經查原審判
    決已就量刑刑度之一切情狀詳為審酌並明其理由，且就被
    告所犯業務侵占罪量處有期徒刑7 月，量刑亦屬妥適，並無
    過重之情形，被告上訴意旨，尚不足以影響原審判決量刑刑
    度之本旨，亦不足以認為原審判決有何不當或違法，核非上
    開法條規定之上訴應敘述之具體理由，此外，被告復未具體
    指摘原審判決關於認定事實、適用法律及量刑等事項，究竟
    有何違法或不當之具體情形。揆諸上開說明，本件上訴未敘
    述具體理由及不合法律上之程式，應予駁回，並不經言詞辯
    論為之。
據上論斷，應依刑事訴訟法第367條前段、第372條，判決如主文
。
中    華    民    國    99    年    3     月    5     日
                  刑事第三庭  審判長法  官  陳博志
                                    法  官  劉興浪
                                    法  官  許文章
以上正本證明與原本無異。
不得上訴。
                                    書記官  蔡慧娟
中    華    民    國    99    年    3     月    5     日

司法院資訊處製作；財團法人民間司法改革基金會備份。
